

## CONTACT



0620172719



59 rue Pierre Renaudel 33130 Bègles



poncon.robin@gmail.com



https://github.com/robinPoncon

# **COMPÉTENCES**

- Intégration fidèle des maquettes
- Recherche et correction de bugs
- · Refactorisation de code
- Responsive tablette et mobile
- · Organisation et manipulation de données
- Intégration de test unitaire et fonctionnel
- Autonomie et apprentissage continu
- Respect des délais de développement
- · Bonne gestion du stress

### **LANGAGES & OUTILS**

- React & Typescript & NextJS
- JavaScript & Jquery
- HTML5 & SCSS
- TWIG
- CYPRESS
- Symfony 4 & 5
- PHP
- Adobe XD & Figma
- Git, GitLab & GitHub
- Gestion de tickets Jira

# **ROBIN PONÇON**

# DÉVELOPPEUR FULLSTACK REACT - SYMFONY

# **EXPÉRIENCES PROFESSIONNELLES**

#### Auto-Entrepreneur - Juillet 2023 à Aujourd'hui

J'ai développé mon auto-entreprise dans le soin énergétique et la musique. Je me suis formé et j'ai créé deux sites internet avec NextJS pour avoir un rendu moderne, intuitif et performant pour les utilisateurs.

**Lien du site**: https://racines-guerison.com

Lien du portfolio: https://portfolio-robin-poncon.com

#### SOAN - Février 2021 à Juillet 2023

J'ai commencé en tant qu'alternant développeur front (Twig, JS, jQuery, SCSS) puis j'ai évolué en CDI en tant que développeur fullstack (Réact et Symfony).

#### Projets de formation - Janvier 2019 à Juillet 2020

J'ai créé 5 projets de sites internet durant ma formation en ligne. Intégration de maquette, création d'un site wordpress, création d'un site dynamique en JS avec intégration d'API, création d'un blog en PHP et JS, puis une refonte d'un site d'un club de basket en Symfony.

#### **FORMATIONS**

#### 3W Academy - 2020 à 2021

Développeur Web Fullstack (RNCP niveau 5 - BAC +2)

#### Openclassrooms - 2019 à 2020

Développeur Web Junior (RNCP Niveau 5 - BAC + 2)

#### ARFIS - 2014 à 2017

Licence professionnel en montage vidéo, étalonnage vidéo et post-production cinéma et audiovisuel.

# **A PROPOS**

Je suis développeur web depuis plus de 4 ans et j'adore toujours autant mon métier. Améliorer mon code, réfléchir autrement, et apprendre toujours plus de nouvelles choses sont mes sources de motivations et de progressions. En parallèle je suis aussi auto-entrepreneur en soin énergétique et musicien.